【裁判字號】    99,消債清,17
【裁判日期】    990129
【裁判案由】    清算事件
【裁判全文】
臺灣板橋地方法院民事裁定            99年度消債清字第17號
聲  請  人  乙○○
上列當事人聲請消費者債務清理事件，本院裁定如下：
    主  文
聲請人乙○○自中華民國九十九年二月二日下午四時起開始清算
程序。
本件命司法事務官進行清算程序。
    理  由
一、按更生方案依消費者債務清理條例第63條第1 項各款規定，
    有不應認可之情形者，法院即不得依同法第64條第1 項，依
    職權認可之，消費者債務清理條例第64條第2 項定有明文。
    又更生方案未依消費者債務清理條例第59條、第60條規定可
    決時，除有該條例第64條規定之情形外，法院應以裁定開始
    清算程序，同法第61條亦定有明文。而法院開始清算程序之
    裁定，應載明其年、月、日、時，並即時發生效力，復為同
    條例第83條第1 項所明定。
二、經查本件聲請人乙○○聲請更生，並經本院民事庭以97年度
    消債更字第1468號裁定開始更生程序。聲請人於98年9 月14
    日陳報更生方案，以每3 個月為一期，每期在12日給付，每
    期給付新台幣（下同）25,000元，總共清償32期，合計清償
    80萬元（見本院98年度司執消債更字第127 號卷宗第200 頁
    ）。本院於98年11月20日依消費者債務清理條例第60條第1
    項函各債權人進行書面可決，除債權人甲○○迄今未來函表
    示意見，其餘無擔保及無優先權債權人全體（遠東國際商業
    銀行股份有限公司、萬泰商業銀行股份有限公司、台新國際
    商業銀行股份有限公司、日盛國際商業銀行股份有限公司、
    中國信託商業銀行股份有限公司、荷商荷蘭銀行股份有限公
    司台北分公司、渣打國際商業銀行股份有限公司、香港商香
    港上海匯豐銀行股份有限公司、聯邦商業銀行股份有限公司
    、玉山商業銀行股份有限公司、永豐商業銀行股份有限公司
    ）均來文表示反對，未能通過可決（見本院98年度司執消債
    更字第127號卷宗第223頁以下）。本院審酌聲請人乙○○所
    提出之更生方案，其主張每月薪資所得扣除勞健保有31,689
    元，惟更生方案履行期間預估每月必要支出狀況中尚列有保
    險費每月1,104 元，另債務人並非姪女楊語庭之法定扶養義
    務人，債務人將每月必要支出中核列姪女之扶養費用，而降
    低全體無擔保及無優先權之債權人受償成數，殊不公允；另
    債務人提出之更生方案，以每3 個月為1 期，每期給付25,0
    00元，平均每月給付8,334 元，惟就聲請人自行列出之每月
    收入扣除每月自行列出之必要支出（31,689-22,500=9,189
    ），應尚有9,189 元可供清償，債務人僅提出每月8,334 元
    之更生方案，顯然並無盡力清償之誠意，無從認定聲請人所
    提出之更生方案公允。因此債務人所提更生方案，對於更生
    債權人明顯不公平，
三、綜上所述，爰依消費者債務清理條例第63條第1 項第9 款之
    規定，本件不符合同條例第64條得逕為認可更生方案之要件
    。基此，參酌上開說明，本件自堪認已符合消費者債務清理
    條例第61條規定，而應由本院以裁定開始清算程序，爰裁定
    如主文。
中    華    民    國    99    年    1    月    29    日
                  民事第三庭  法  官  徐玉玲
上為正本係照原本作成
本件不得抗告
中    華    民    國    99    年    1    月    29    日
                              書記官  陳靜怡

司法院資訊處製作；財團法人民間司法改革基金會備份。
